幸群亮·计算机视觉与多媒体

RYANXINGQL.GITHUB.IO · RYANXINGQL@GMAIL.COM · OCTOBER, 2024

教育经历

09.2019 **至今** 博士研究生

北京航空航天大学 同期取得荣誉学位

导师 徐迈教授

专业 通信与信息系统

09.2015 - 07.2019 工学学士

北京航空航天大学 同期取得荣誉学位 专业 通信与信息系统

主要论文

 ${\rm IEEE/CVF}~{\rm CVPR}$

2024

Enhancing Quality of Compressed Images by Mitigating Enhancement Bias Towards Compression Domain

Q. Xing, M. Xu, S. Li, X. Deng, M. Zheng, H. Liu, Y. Chen 发现并缓解增强过程中存在的压缩偏置问题,从而提升压缩图像的增强质量。

 ${\bf IEEE\ TPAMI}$

 $\frac{\text{AMI}}{2023}$ \mathbf{p}

DAQE: Enhancing the Quality of Compressed Images by Exploiting the Inherent Characteristic of Defocus

Q. Xing, M. Xu, X. Deng, Y. Guo

首次基于图像失焦预测图像内不同区域的压缩质量,进而采取分治增强策略。

IEEE/CVF CVPRW

2022

Progressive Training of a Two-stage Framework for Video Restoration

Q. Xing*, M. Zheng*, M. Qiao*, M. Xu, L. Jiang, H. Liu, Y. Chen

NTIRE 冠军方案:集成了关于数据集构建、推理架构设计、训练策略优化等一系列贡献。

 ${{\rm ECCV}\atop 2020}$

Early Exit or Not: Resource-efficient Blind Quality Enhancement for Compressed Images

Q. Xing, M. Xu, T. Li, Z. Guan

针对盲质量增强难题,首次提出基于实时质量评估、可提前终止的多层级增强策略。

IEEE TPAMI 2019

MFQE 2.0: A New Approach for Multi-frame Quality Enhancement on Compressed Video

Q. Xing, Z. Guan, M. Xu, R. Yang, T. Liu, Z. Wang

利用层次化编码中的关键帧增强低质量帧,有效提升压缩视频质量、缓解质量波动。

社会服务

02.2021 至今

审稿人

$$\begin{split} & \text{TIP ('21-), TMM ('21-), TCSVT ('22-), JAS ('22-)} \\ & \text{CVPR ('24), AAAI ('25), ICME ('21)} \end{split}$$

幸群亮:计算机视觉与多媒体

RYANXINGQL.GITHUB.IO · RYANXINGQL@GMAIL.COM · OCTOBER, 2024

工作经历

12.2021 - 12.2023 阿里巴巴 淘系技术部

研究实习 作为主要完成人参加 NTIRE CVPR 2022 视频质量增强挑战赛,负责数据集构建、推理架

构设计、训练策略优化等一系列工作;所提出方案最终夺冠,竞争对手来自 ETH、港中文

XPixel 实验室、腾讯 GY-Lab 等。

07.2021 - 09.2021 | 腾讯 犀牛鸟开源人才培养计划

研究实习 从 1800 余名候选者中突围,成为 127 名入围者之一;基于高性能图计算平台 Angel 复现最

新工作。

12.2018 - 12.2019 | 华为 2012 实验室

研究实习 | 作为主要完成人对华为自研编码器 HW.265 进行多帧解码质量优化; 在涵盖大量 UGC 和

游戏直播视频的真实业务数据集上取得了超过 10% 的 BD-BR 增益。

荣誉和奖励

2023 国家奖学金

荣誉等级最高的国家级研究生奖学金。

2023 北航博士生卓越学术基金

学院排名第 1/96。

2022 中国电科十四所国睿奖学金

学院 96 人中的 4 名获奖者之一。

2022 CVPR NTIRE 视频增强赛道两冠一亚

决赛排名第 1/8。

2019 北航优秀毕业生

学校排名前 20%。

2015/18/21/22 北航优秀生/三好学生

学校排名前 5%。

2014 深圳市三好学生

学校唯一获奖者。

个人简介

本人为北京航空航天大学博士生,师从徐迈教授。本人于 2019 年获北航工学学士学位和荣誉学位。

本人致力于计算机视觉与多媒体关键技术研究。本人于 TPAMI、CVPR 等发表多篇高质量论文,其中 ESI 前 1% 高被引 1 篇,总被引超 500 次。本人取得两项 NTIRE 挑战赛冠军。本人开源项目获得 700 余次星标。本人入选腾讯犀牛鸟开源人才培养计划,获 OpenMMLab 积极贡献者荣誉,担任 CVPR、TIP、TMM 等审稿人。

在体育运动方面,本人获北航运动会百米亚军,带领院队两次获得北航足球最高级别赛事冠军。